【裁判字號】    99,訴,2985
【裁判日期】    991125
【裁判案由】    毒品危害防制條例
【裁判全文】
臺灣板橋地方法院刑事判決              99年度訴字第2985號
公  訴  人  臺灣板橋地方法院檢察署檢察官
被      告  黃韋誠
上列被告因毒品危害防制條例案件，經檢察官提起公訴（99年度
毒偵字第6009號），被告就被訴事實為有罪之陳述，本院合議庭
裁定由受命法官獨任進行簡式審判程序審理，判決如下：
    主  文
黃韋誠施用第一級毒品，累犯，處有期徒刑柒月；又施用第二級
毒品，累犯，處有期徒刑伍月，扣案包裝袋壹個沒收。應執行有
期徒刑拾月，扣案包裝袋壹個沒收。
    事  實
一、黃韋誠前因施用毒品案件，經本院裁定送觀察、勒戒（起訴
    書誤載為「強制戒治」，下同）後，認無繼續施用毒品傾向
    ，於民國97年1 月31日執行觀察、勒戒完畢釋放，並由臺灣
    板橋地方法院檢察署檢察官以96年度毒偵字第7538號為不起
    訴處分在案；又因犯詐欺等罪，經本院分別判處罪刑，並以
    97年度聲字第2704號裁定定應執行刑有期徒刑7 月確定，於
    98年1 月15日縮短刑期執行完畢。詎其猶不知悔改，基於施
    用第二級毒品甲基安非他命之犯意，於99年7 月11、12日期
    間之某時，在臺北縣三重市○○路○ 段113 巷3 號4 樓住處
    內，以將甲基安非他命放入玻璃球吸食器內燒烤吸食其煙霧
    之方式，施用甲基安非他命1 次。其另基於施用第一級毒品
    海洛因之犯意，於同年7 月13、14日期間之某時，在相同地
    點，以針筒注射方式，施用施用海洛因一次（玻璃球及注射
    針筒均未扣案）。嗣於99年7 月15日上午10時40分許，為警
    持搜索票前往上址查緝毒品案件並執行搜索，當場扣得供黃
    韋誠施用甲基安非他命之包裝袋1 個，始查悉上情。
二、案經臺北市政府警察局大同分局移送臺灣板橋地方法院檢察
    署檢察官偵查起訴。
    理  由
壹、程序事項
    本件被告黃韋誠所犯者非為死刑、無期徒刑、最輕本刑為3
    年以上有期徒刑之罪或高等法院管轄第一審案件，其於準備
    程序進行中，先就被訴事實為有罪之陳述，經告知其簡式審
    判程序之旨，並聽取公訴人、被告之意見後，本院業已依刑
    事訴訟法第273 條之1 第1 項之規定，裁定由受命法官獨任
    以簡式審判程序進行本案之審理。是依刑事訴訟法第273 條
    之2 之規定，本件之證據調查，即不受同法第159 條第1 項
    、第161 條之2 、第161 條之3 、第163 條之1 及第164 條
    至第170 條規定之限制。
貳、實體事項
一、上揭事實，業據被告於本院準備程序及審理時坦承在卷，且
    其為警查獲後所採集之尿液經送驗結果，確呈嗎啡、安非他
    命、甲基安非他命之陽性反應，此有99年8 月2 日台灣尖端
    先進生技醫藥股份有限公司出具尿液檢體編號038366之濫用
    藥物檢驗報告1 份、臺北市政府警察局偵辦毒品案件尿液檢
    體委驗單1 紙附卷可稽（見偵查卷第73頁、第75頁），復有
    如前所述之包裝袋1 個扣案可證，足認被告之自白與事實相
    符。再者，被告前因施用毒品案件，經送觀察、勒戒，因認
    無繼續施用毒品之傾向，於97年1 月31日執行觀察、勒戒完
    畢釋放，並由臺灣板橋地方法院檢察署檢察官以96年度毒偵
    字第7538號為不起訴處分確定乙節，有臺灣高等法院被告前
    案紀錄表1 份在卷可考；被告既於觀察勒戒、強制戒治釋放
    後5 年內再犯本件施用毒品罪，依毒品危害防制條例第23條
    第2 項之規定，即應依法予以訴追處罰。從而本案事證明確
    ，被告犯行堪予認定。
二、論罪科刑：
  (一)查海洛因、甲基安非他命分係毒品危害防制條例第2 條第2
    項第1 款、第2 款所定之第一級、第二級毒品。核被告所為
    ，係犯毒品危害防制條例第10條第1 項之施用第一級毒品罪
    ，及同條第2 項之施用第二級毒品罪。被告為施用而持有海
    洛因、甲基安非他命之低度行為，分別為施用之高度行為所
    吸收，均不另論罪。所犯上開2 罪，犯意各別，行為互殊，
    應分論併罰。再者，被告有如犯罪事實欄所述之有期徒刑執
    行完畢之事實，有臺灣高等法院被告前案紀錄表1 份在卷可
    考，其受有期徒刑之執行完畢，5 年內故意再犯本件有期徒
    刑以上之2 罪，均為累犯，均應依刑法第47條第1 項加重其
    刑。被告於本院審理時，已供陳其施用海洛因及甲基安非他
    命之時間、地點及方式明確，起訴書就海洛因之施用時間記
    載為「於99年7 月10日20時許」、就施用甲基安非他命部分
    則記載為「於同年月15日135 分即為警採尿前回溯96小時內
    之某時許」、「在不詳之地點、以不詳之方式」云云，容有
    未恰，均應予更正如前揭犯罪事實欄所載。
  (二)爰審酌被告犯罪之動機、曾有施用毒品之前科仍不知戒除，
    惟犯罪後坦承犯行，且所犯之施用毒品犯行乃戕害自己身心
    健康，並未危及他人等一切情狀，分別量處如主文所示之刑
    ，併定其應執行之刑。
  (三)扣案之包裝袋1 個，業據被告於本院審理時供稱，係被告所
    有盛裝甲基安非他命供己施用之物，因已無毒品殘餘，爰依
    刑法第38條第1 項第2 款之規定，宣告沒收之。至於被告吸
    食海洛因、甲基安非他命所使用之注射針筒、玻璃球，均未
    扣案，無證據證明尚屬存在，且非違禁物，爰均不併為沒收
    之宣告，附此敘明。
三、據上論斷，應依刑事訴訟法第273 條之1 、第299 條第1項
    前段，毒品危害防制條例第10條第1 項、第2 項，刑法第11
    條前段、第47條第1 項、第51條第5 款、第38條第1 項第2
    款，判決如主文。
本案經檢察官簡志祥到庭執行職務。
中    華    民    國    99    年    11    月    25    日
                  刑事第三庭法  官  陳伯厚
上列正本證明與原本無異。
如不服本判決，應於判決送達後10日內敘明上訴理由，向本院提
出上訴狀 (應附繕本) ，上訴於臺灣高等法院。其未敘述上訴理
由者，應於上訴期間屆滿後20日內向本院補提理由書「切勿逕送
上級法院」。
                            書記官  高建華
中    華    民    國    99    年    11    月    25    日
附錄論罪科刑法條全文：
毒品危害防制條例第10條
施用第一級毒品者，處 6 月以上 5 年以下有期徒刑。
施用第二級毒品者，處 3 年以下有期徒刑。

司法院資訊處製作；財團法人民間司法改革基金會備份。
